【裁判字號】    98,易,275
【裁判日期】    980323
【裁判案由】    竊盜
【裁判全文】
臺灣彰化地方法院刑事判決               98年度易字第275號
公  訴  人  臺灣彰化地方法院檢察署檢察官
被      告  甲○○
                      3弄3號.
上列被告因竊盜案件，經檢察官提起公訴（98年度偵字第1169號
），本院判決如下：
    主  文
甲○○共同攜帶兇器竊盜，累犯，處有期徒刑柒月。
    事  實
一、甲○○前有賭博、違反毒品危害防制條例、竊盜等之犯罪記
    錄，素行不良，最近一次於民國91年間，因違反毒品危害防
    制條例案件，經臺灣臺中地方法院以91年度訴字第1787號判
    處有期徒刑10月、4月，應執行有期徒刑1年確定；另因犯竊
    盜案件，經臺灣臺中地方法院以92年度易字第1136號判處有
    期徒刑7月確定，上開2案之罪，嗣經定應執行刑為有期徒刑
    1年6月，入監執行，於94年2月25日縮短刑期假釋出獄付保
    護管束，迄94年5月10日保護管束期滿，未經撤銷其假釋，
    而視為業已執行完畢（其後於94年、95年間，先後因違犯毒
    品危害防制條例、竊盜、詐欺、贓物等案件，經臺灣臺中地
    方法院各判處有期徒刑11月、5月、1年2月、4月及4月，並
    因適用中華民國96年罪犯減刑條例分別減刑為6月、3月、7
    月、2月及2月後，改定應執行有期徒刑為1年6月確定，入監
    執行後，於97年6月13日縮短刑期假釋出獄付保護管束，原
    計於97年8月30日保護管束期滿，但其於97年8月17日，另因
    施用海洛因，經起訴後，為台灣台中地方法院以97年度訴字
    第3904號刑事判決判處有期徒刑8月，經上訴駁回後確定，
    故前之假釋應由檢察官聲請撤銷，並執行殘刑，非本件構成
    累犯之事由）。詎竟不知悔改，復與姓名、年籍不詳綽號「
    阿龐」之成年男子，於97年12月2日16時17分許，由甲○○
    騎乘其所有車號HG9-193號重型機車，搭載綽號「阿龐」之
    男子，一同前往彰化縣彰化市○○○路252號「統一超商」
    店內購物，購物完畢走出店外時發現店前停放乙○○所有腳
    踏車1輛（價值新臺幣1萬元），遂共同基於意圖為自己不法
    所有之犯意聯絡，推由綽號「阿龐」男子把風，甲○○則持
    其所有、客觀上足供兇器使用之老虎鉗1支（未扣案，已因
    丟棄而滅失），剪斷乙○○所有腳踏車之大鎖，竊取乙○○
    所有腳踏車1輛，得手後由甲○○騎乘該竊得之腳踏車，綽
    號「阿龐」男子則騎乘甲○○上開機車逃離現場，並騎至臺
    中市○○路、太原路附近之跳蚤市場以1千元之價格變賣，
    所得則平分花用殆盡。嗣為乙○○發覺腳踏車遭竊後報警始
    查悉上情。
二、案經被害人乙○○訴由彰化縣警察局彰化分局報請臺灣彰化
    地方法院檢察署檢察官偵查起訴。
    理  由
一、本案全部卷證所涵括之供述證據及非供述證據，公訴人、被
    告均不爭執其證據能力，而依刑事訴訟法第159條之5規定「
    被告以外之人於審判外之陳述，雖不符前四條之規定，而經
    當事人於審判程序同意作為證據，法院審酌該言詞陳述或書
    面陳述作成時之情況，認為適當者，亦得為證據。當事人、
    代理人或辯護人於法院調查證據時，知有第159條第1項不得
    為證據之情形，而未於言詞辯論終結前聲明異議者，視為有
    前項之同意」，本院復衡以該等供述證據作成時之情況，應
    為適當，是後述所引用證據之證據能力均無疑義，合先敘明
    。
二、上開犯罪事實，業據被告甲○○於警、偵訊及本院審理時均
    坦承不諱，核與證人即被害人乙○○於警詢中證述之情節均
    相符，此外，復有現場監視錄影翻拍照片12張、車籍查詢基
    本資料詳細畫面1 份在卷可資佐證，足認被告之自白應與事
    實相符，洵堪採信。從而，本件事證已臻明確，被告上開犯
    行洵堪認定。
三、按刑法第321 條第1 項第3 款之攜帶兇器竊盜罪，係以行為
    人攜帶兇器竊盜為其加重條件，此所謂兇器，其種類並無限
    制，凡客觀上足對人之生命、身體、安全構成威脅，具有危
    險性之兇器均屬之，且祇須行竊時攜帶此種具有危險性之兇
    器為已足，並不以攜帶之初有行兇之意圖為必要（最高法院
    79年台上字第5253號判例意旨可參）。查本件被告持以行竊
    所用之老虎鉗1支，依被告所供，利足以剪斷腳踏車大鎖，
    堪認足以殺傷人生命、身體之器械，顯係具有危險性之兇器
    無訛。是核被告所為，係犯刑法第321條第1項第3款之加重
    竊盜罪。被告與真實姓名、年籍不詳綽號「阿龐」之成年男
    子間，就本件竊盜犯行有犯意之聯絡及行為之分擔，均為共
    同正犯。又被告有上開犯罪事實欄內所載之前科記錄，已於
    94年5月10日視為執行完畢等情，有臺灣彰化地方法院檢察
    署刑案資料查註紀錄表及臺灣高等法院被告前案紀錄表各1
    份附卷可稽，其於5年以內故意再犯本件有期徒刑以上之罪
    ，為累犯，應依刑法第47條第1項之規定，加重其刑。爰審
    酌被告犯罪之動機、方法、手段，被告前有多項犯罪記錄，
    素行不佳，其不思以正當途徑賺取所需，反為一己之私，恣
    意侵害他人之他人之財產權，雖所竊得之財物價值非高，但
    其好逸惡勞之心態可議，惟念其於犯後尚知坦承犯行，堪認
    有悔意，暨其智識程度、生活狀況等一切情狀，量處如主文
    所示之刑，以示懲儆。至被告行竊使用之老虎鉗1支，雖係
    被告所有、供本案犯罪所用之物，惟已為被告所丟棄而滅失
    ，此據被告供明在卷，無從併予宣告沒收，附此敘明。
據上論斷，應依刑事訴訟法第299條第1項前段，刑法第321條第1
項第3 款、第28條、第47條第1 項，刑法施行法第1 條之1 ，判
決如主文。
本案經檢察官蔡曉崙到庭執行職務。
中    華    民    國    98    年    3     月    23    日
                  刑事第九庭    法  官  葛永輝
以上正本證明與原本無異。
如不服本判決應於收受判決後10日內，向本院提出上訴書狀，並
應敘述具體理由; 其未敘述上訴理由者，應於上訴期間屆滿後20
日內向本院補提理由書（均須按他造當事人之人數附繕本）「切
勿逕送上級法院」。
告訴人或被害人對於判決如有不服具備理由請求檢察官上訴者，
其上訴期間之計算係以檢察官收受判決正本之日期為準。
中    華    民    國    98    年    3     月    23    日
                                書記官  黃幼華
附錄本案論罪科刑法條全文：
中華民國刑法第321條
犯竊盜罪而有左列情形之一者，處6 月以上、5 年以下有期徒刑
：
一  於夜間侵入住宅或有人居住之建築物、船艦或隱匿其內而犯
    之者。
二  毀越門扇、牆垣或其他安全設備而犯之者。
三  攜帶兇器而犯之者。
四  結夥三人以上而犯之者。
五  乘火災、水災或其他災害之際而犯之者。
六  在車站或埠頭而犯之者。
前項之未遂犯罰之。


司法院資訊處製作；財團法人民間司法改革基金會備份。
